台灣高等法院交通事件裁定　　　　　　　　　　　　九十一年度交抗字第八四七號
　　抗　告　人
　　即受處分人　甲○○
右抗告人因違反道路交通管理處罰條例案件，不服臺灣士林地方法院交通法庭，中華
民國九十一年八月三十日所為駁回其聲明異議之裁定（九十一年度交聲字第六七五號
），提起抗告，本院裁定如左：
    主  文
原裁定撤銷，發回台灣士林地方法院。
    理  由
一、原裁定意旨（如附件）。
二、抗告意旨略以：抗告人遭舉發當日，舉發員警乃同執勤夥伴共駕一部汽車，而非
    機車巡邏車。舉發當時五時二十分乃下班尖峰時段，該員警所駕之汽車必然亦在
    車陣中，若其車於抗告人車輛之後方，則警員所謂「從抗告人車子後方向前追去
    欄停」等語則屬不合理，因抗告人不可能無視後方警車尾隨而毫無所悉，且塞車
    時間就常理而言不可能短短幾秒鐘，另警員亦抄錯抗告人之身分證號碼，再抗告
    人所以於下車後向舉發員警道歉係因抗告人待人處世之習慣，此並不能證明抗告
    人犯錯，又舉發員警並不能清楚記憶當時係駕車或騎車，亦不合理。且抗告人並
    無台灣大哥大以外之門號，抗告人業將遭舉發當月一整月之通話紀錄調出，該門
    號係抗告人惟一且僅有之門號，可證明抗告人於案發當時確無可能使用其他門號
    云云。
二、經查：
  (一)按違反道路交通管理事件統一裁罰基準及處理細則第十一條第一項第一款規定：
    「行為人有本條例之情形者，應填製舉發違反道路交通管理事件通知單（以下簡
    稱通知單），並於被通知人欄予以勾記，其通知聯依下列規定辦理：‧‧‧一、
    當場舉發者，應填記駕駛人或行為人姓名、性別、出生年月日、地址、身分證統
    一號碼及車主姓名、地址、車牌號碼、車輛種類。被查獲之駕駛人或行為人為受
    處分人時，應將該通知單填記後『交付該行為人簽名或蓋章』收受之；拒絕簽章
    者，並記明其事由，視為已收受；‧‧‧。」，按本件雖經當日舉發之員警吳正
    杰於原審到庭證稱：我確定受處分人有持行動電話之動作，我們才欄停，且當日
    受處分人亦對紅單無異議才會收下舉發單云云。而抗告人雖亦坦承伊當日確有收
    下舉發單，惟抗告稱並不得依此即證明其確有犯錯云云。觀之本件抗告人提出附
    於原審卷之台北市政府警察局舉發違反道路交通管理事件通知單（即上開條文所
    謂之通知單），其上並無汽車駕駛人（即本件抗告人）之簽章，惟究何原因而無
    抗告人之簽章，縱抗告人於遭舉發當時拒絕簽名或蓋章，依上開條文規定，該通
    知單上亦會有拒絕簽章之註記，然觀之本件通知單上並無任何相關之記載，則抗
    告人是否確無異議而收受該通知單即屬有疑，原審關此程序上之瑕疵，未予探究
    ，即非妥適。
  (二)又依原審向台灣大哥大股份有限公司函調抗告人所有０９２０─５６６６９０號
    之行動電話雙向通聯資料可知，抗告人於遭舉發當時（西元二○○二年四月八日
    十七時二十分許）並無通聯紀錄，雖舉發時抗告人確有可能使用他支行動電話，
    惟依抗告人於原審所提出向台灣大哥大股份有限公司申請之補印電話明細表可知
    ，抗告人於遭舉發當月，確密集使用其所提出之該支行動電話，則抗告人是否除
    上開行動電話外，另有他支行動電話，即屬待查之事項，此事攸關抗告人是否確
    有於行駛道路時，違規使用手持式行動電話之事實，亦有調查究明之必要。
三、綜上所述，本件抗告人抗告意旨所稱伊並未於遭舉發當時，使用手持式行動電話
    等情，並非全無研求之處，抗告人據此指摘，為有理由，自應由本院將原裁定撤
    銷，發回原審法院更為適法之裁定。
據上論斷，應依道路交通案件處理辦法第二十六條，刑事訴訟法第四百十三條前段，
裁定如主文。
中      華      民      國    九十一    年      十      月     三十     日
                              台灣高等法院交通法庭
                                  審判長法  官  葉  騰  瑞
                                        法  官  江  國  華
                                        法  官  莊  明  彰
右正本證明與原本無異。
不得再抗告。
                                        書記官  廖  嫣  雯
中      華      民      國    九十一    年      十      月     三十一   日
